【裁判字號】    90,簡上,212
【裁判日期】    900913
【裁判案由】    毀損
【裁判全文】
臺灣臺北地方法院刑事判決                          九十年度簡上字第二一二號
    上  訴  人  甲○○
    即  被  告
右列上訴人因毀損案件，不服本院簡易庭民國九十年五月二十五日九十年度簡字第一
０二七號第一審判決（台灣台北地方法院檢察署檢察官聲請簡易判決處刑聲請書案號
：九十年度偵字第七一號），提起上訴，本院合議庭判決如左：
    主  文
上訴駁回。
    事  實
一、甲○○於民國八十九年十一月二十九日十四時許，在其所經營位於台北市○○區
    ○○街二五八號之「神氣活現西藥房」前，因不滿乙○○將其所駕駛之車號ＢＳ
    －四０八０號自用小客車停放該店門口妨礙其出入，竟基於毀損之概括犯意，以
    其原置放於該店門口可收合式之木製「駕訓招生」招牌推刮放至該車之引擎蓋上
    ，致乙○○所有之該自用小客車引擎蓋上之烤漆受有刮痕之損壞，足以生損害於
    乙○○。迨經乙○○發覺而報警處理，於警據報前往處理之際，其復承前毀損之
    概括犯意，以示範之名將前開招牌再次推刮置放於乙○○所有上開車輛之引擎蓋
    ，致乙○○所有之該自用小客車引擎蓋上之烤漆受有刮痕之損壞，足以生損害於
    乙○○。嗣經警見狀加以制止並取下該招牌，其復承前毀損之概括犯意，以示範
    之名將前開招牌再次推刮置放於乙○○所有上開車輛之引擎蓋，致乙○○所有之
    該自用小客車引擎蓋上之烤漆受有刮痕之損壞，足以生損害於乙○○。
二、案經被害人乙○○訴由台北市政府警察局中山分局報請台灣台北地方法院檢察署
    檢察官聲請簡易判決處刑。
    理  由
一、訊據被告甲○○固不否認有於上開時、地放置招牌於告訴人乙○○所有前開車輛
    之引擎蓋上，然矢口否認有何毀損之犯行，辯稱：其當日前往該店開門營業時，
    發現告訴人之車停於店門前，見其所有原置放於告訴人停車處之「駕訓招生」招
    牌被移置店門口使其無法進入，且該招牌無處可放，而將之輕放於告訴人車輛之
    引擎蓋上，並避免將車子刮傷云云。經查，右揭犯罪事實，業據告訴人乙○○於
    警訊及偵審中指訴歷歷，而告訴人乙○○所有前開車輛引擎蓋上之烤漆，受有如
    事實欄所載之損壞，亦有車輛損害情形之照片六紙及告訴人所提供之修理費用單
    據一張在卷可稽。又前開招牌係屬木製品，其寬度與高度分別為四十八、八十八
    公分，底座則為四十一公分，業經檢察官到場勘驗無訛，並製作履勘現場筆錄及
    現場相片十紙在卷可按。而依上開現場照片觀之，該木製招牌係四角定點可收合
    式之木製三夾板，其四角底部均係四方形面板，各角分別有四個頂點且均無軟布
    護墊，是被告甲○○將該招牌推刮放置於車輛引擎蓋上致該車輛受有損害，自難
    謂無毀損之認識；參諸被告甲○○於本院調查中自承：「‧‧‧我當時輕輕的擺
    到他車上一次，我以為我輕輕的將招牌放到他車上不會損到他的車子，因為我也
    擔心會弄傷他的車子。」等語，被告甲○○明知其上開行為足以損害告訴人乙○
    ○所有之車輛竟仍執意為之，復於警方到場處理之際再次從事上開行為，其所為
    自難謂無毀損之故意。是被告甲○○上開所辯，均屬事後卸責之詞，不足採信。
    本件事證明確，被告犯行洵堪認定，應予依法論科。
二、核被告甲○○所為，係犯刑法第三百五十四條之毀損罪。又其先後多次毀損犯行
    ，時間緊接，方法相同，觸犯基本構成要件相同之罪，顯係基於概括犯意而為之
    ，應依連續犯之規定論以一罪，並依法加重其刑。原審認被告甲○○罪證明確，
    因而援引刑事訴訟法第四百四十九條第一項前段、第三項、第四百五十四條第二
    項，刑法第五十六條、第三百五十四條、第四十二條第二項，罰金罰鍰提高標準
    條例第一條前段、第二條之規定，量處被告甲○○罰金三千元，並諭知易服勞役
    之折算標準，經核認事用法及量刑，均無不合，被告上訴意旨，仍執陳詞否認犯
    罪，為無理由，應予駁回。
三、被告經合法傳喚，無正當理由不到庭，爰不待其陳述，逕為判決。
據上論斷，應依刑事訴訟法第四百五十五條之一第一項、第三項、第三百六十八條、
第三百七十一條，判決如主文。
本案經檢察官林邦樑到庭執行職務。
中    華    民    國        九十        年      九        月    十三    日
                                    臺灣臺北地方法院刑事第九庭
                                        審判長法  官  李英豪
                                              法  官  王綽光
                                              法  官  黃雅君
右正本證明與原本無異。
本件不得上訴。
                                              書記官  陳怡如
中    華    民    國        九十        年      九        月    十四    日
附錄本案論罪科刑法條：
刑法第三百五十四條
毀棄、損壞前二條以外之他人之物，或致令不堪用，足以生損害於公眾或他人者，處
二年以下有期徒刑、拘役或五百元以下罰金。


司法院資訊處製作；財團法人民間司法改革基金會備份。
